Minutes et répertoires du notaire Étienne BRUSLÉ, 10 février 1542 - 8 novembre 1584 (étude VI)
Archives nationales
- Minutes de Étienne BRUSLÉ, 10 février 1542 - 1584; MC/ET/VI/13 - MC/ET/VI/80
  - Minutes. 1575, juillet - décembre, juillet - décembre 1575; MC/ET/VI/53; registre
    - Contrat de mariage entre Simon Barbier, peintre, demeurant rue de la Mortellerie, et Geneviève Bocquet, veuve de Jean Vachereau, compagnon couverturier, demeurant même rue. Parmi les signatures, des témoins, figure celle de Guillaume Le Jeune, maître, peintre. (Régime: communauté. Dot: quelques héritages à Colligis [Aisne] et Craonne en Picardie et un douaire de 100 livres provenant de son premier mariage), 18 janvier 1625; MC/ET/VI/53
      Régime: communauté. Dot: quelques héritages à Colligis (1) et Craonne en Picardie et un douaire de: 100 livres provenant de son premier mariage.
      Compléments de description:
      (1) Colligis, cant. Craonne, arr. Laon, Aisne.
      Documents du Minutier central concernant les peintres, sculpteurs et graveurs au XVIIe siècle (1600-1650) [études I à X, 1955 actes], par Marie-Antoinette Fleury, tome I, Paris, S.E.V.P.E.N, 1969, p. 16 (instrument de recherche imprimé dématérialisé, certaines notices sont plus détaillées dans la version intégrale accessible en ligne par la rubrique 'Autres instruments de recherche', voir contexte dans le Plan d’orientation général - Notaires de Paris, guides thématiques du Minutier).
      Documents du Minutier central concernant les peintres, sculpteurs et graveurs au XVIIe siècle (1600-1650), par Marie-Antoinette Fleury, tome I, Paris, S.E.V.P.E.N, 1969, LXXXIV-974 p.
      contrat de mariage; Craonne (Aisne); Laon (Aisne); Mortellerie (rue de la); Barbier, Simon; Bocquet, Geneviève; Le Jeune, Guillaume; Vachereau (veuve); Vachereau, Jean; tisserand
  - Minutes. 1576, janvier - juin, janvier - juin 1576; MC/ET/VI/54; registre
  - Minutes. 1576, juillet - décembre, juillet - décembre 1576; MC/ET/VI/55; registre
  - Minutes. 1577, janvier - juin, janvier - juin 1577; MC/ET/VI/56; registre
  - Minutes. 1577, juillet - décembre, juillet - décembre 1577; MC/ET/VI/57; registre
    Le registre finit au 10 décembre; à la suite, 7 actes, non reliés du 13 au 31 décembre.
  - Minutes. 1578, janvier - juin, janvier - juin 1578; MC/ET/VI/58; registre. Document détérioré.
    - Inventaire après décès de Jean Bouer ou Boues, sieur des Fontaines, conseiller et secrétaire du conseil d'Etat et des Finances, demeurant rue de la Tisseranderie, dont sa bibliothèque comprenant 8 feuillets de livres., 19 décembre 1622; MC/ET/VI/58
      Fichier Bibliothèques XVIe-XVIIIe siècles, par Claire Béchu, Marie-Antoinette Fleury, Madeleine Jurgens, Xenia Pamfilova, 1953-1996 (fichier papier entièrement dématérialisé; voir contexte dans le Plan d’orientation général - Notaires de Paris, guides thématiques du Minutier).
      inventaire après décès; Tixeranderie (rue de la); Bouer, Jean; Boues, Jean; secrétaire d'Etat (Ancien Régime); secrétaire des finances (Ancien Régime)
  - Minutes. 1578, 19 juillet - décembre, 19 juillet - décembre 1578; MC/ET/VI/59; registre
  - Minutes. 1579, janvier - juin, janvier - juin 1579; MC/ET/VI/60
    Registre du 3 janvier au 7 février, le reste en liasse.
  - Minutes. 1579, juillet - décembre, juillet - décembre 1579; MC/ET/VI/61
    - Vente par Jacques Le Page, marchand, demeurant à Corbeil, à Madeleine Clément, veuve d'Adrien Tournebus, d'un jardin sis à Corbeil, près le port Saint-Laurent, moyennant 30 écus soleil., 23 décembre 1579; MC/ET/VI/61
      acte de vente; Corbeil-Essonnes (Essonne); Lepage, Jacques; Clément, Madeleine; Tournebus, Adrien; commerçant
  - Minutes. 1580, MC/ET/VI/62
  - Minutes. 1581, janvier - mai, janvier - mai 1581; MC/ET/VI/63
  - Minutes. 1581, juin - novembre, juin - novembre 1581; MC/ET/VI/64
    - Donation par Madeleine Clément veuve d'Adrien Tournebus, lecteur ordinaire du roi, à Odo de Tournebus., 23 juin 1581; MC/ET/VI/64
      donation; Clément, Madeleine; Tournebus, Adrien; Tournebus, Odo de; lecteur du roi (Ancien Régime)
    - Marché pour une tombe par Pierre Normain, maître peintre et sculpteur, demeurant rue de la Tixeranderie., 8 août 1581; MC/ET/VI/64
      marché; Tixeranderie (rue de la); Normain, Pierre; peintre; sculpteur
  - Minutes. 1582, MC/ET/VI/65
    - Donation par Madeleine Clément, veuve d'Adrien Tournebus, lecteur ordinaire du roi, à Etienne de Tournebus, avocat au Parlement., 25 juillet 1582; MC/ET/VI/65
      donation; Clément, Madeleine; Tournebus, Etienne de; Tournebus, Adrien; lecteur du roi (Ancien Régime); avocat au parlement (Ancien Régime)
  - Minutes. 1583, MC/ET/VI/66
    - Contrat de mariage entre Pierre Le Blanc, maître faiseur d'instruments de musique, demeurant rue Saint-Honoré, paroisse Saint-Eustache, et Marie Carré, fille mineure de défunt Lucas Carré, maître charcutier, et d'Anne Guérard, demeurant même rue et paroisse., 28 décembre 1604; MC/ET/VI/66
      Parmi les signatures des témoins, figure celle de Michel Lefaucheur, oncle maternel de la fiancée, à cause Jeanne Guérard, sa femme.
      Documents du Minutier central concernant les peintres, sculpteurs et graveurs au XVIIe siècle (1600-1650) [études I à X, 1955 actes], par Marie-Antoinette Fleury, tome I, Paris, S.E.V.P.E.N, 1969, p. 399 (instrument de recherche imprimé dématérialisé, certaines notices sont plus détaillées dans la version intégrale accessible en ligne par la rubrique 'Autres instruments de recherche', voir contexte dans le Plan d’orientation général - Notaires de Paris, guides thématiques du Minutier).
      contrat de mariage; Saint-Eustache (paroisse); Saint-Honoré (rue); Carré, Lucas; Carré, Marie; Guérard, Anne; Guérard, Jeanne; Le Blanc, Pierre; Lefaucheur, Michel; charcutier; facteur d'instruments de musique
  - Minutes. 1584, janvier - octobre, janvier - octobre 1584; MC/ET/VI/67
    1584, janvier, février et octobre.
  - Minutes (inventaires après décès). 1544 - 1546, MC/ET/VI/68
    inventaire après décès
    - Inventaire des papiers, comptes, lettres, titres et enseignements dressé après le décès de Morelet de Museau, général des finances de France, à la requête de Morelet de Museau l'aîné, seigneur de la Marche-Férrière, valet de chambre du roi et ambassadeur au pays des Ligues suisses, en présence de Jean Basannier, bourgeois de Paris, chargé des coffres contenant les papiers., 17 avril 1544; MC/ET/VI/68
      Documents du Minutier central des notaires de Paris, Inventaires après décès, tome I, 1483-1547, catalogue [1532 actes], par Madeleine Jurgens, Paris, Archives nationales, 1982, p. 268, notice n° 1093 (instrument de recherche imprimé dématérialisé, certaines notices sont plus détaillées dans la version intégrale accessible en ligne par la rubrique 'Autres instruments de recherche', voir contexte dans le Plan d’orientation général - Notaires de Paris, guides thématiques du Minutier).
      Documents du Minutier central des notaires de Paris, Inventaires après décès, tome I, 1483-1547, catalogue, par Madeleine Jurgens, Paris, Archives nationales, 1982, 507 p.
    - Inventaire après décès de Raoul de la Faye, seigneur de Mandegris, demeurant rue de la Bretonnerie, dressé à la requête des gens du roi au Châtelet, en présence de Guy de Bidant, conseiller du roi et général de ses monnaies, tuteur des enfants mineurs du défunt et de feue Jeanne de Bidant, de François de la Faye, avocat en parlement, et de Charles Anthonis, conseiller du roi, auditeur en la chambre des Comptes, et Madeleine de La Faye, sa femme, enfants du défunt., 19 avril 1544; MC/ET/VI/68; 76 f.
      Documents du Minutier central des notaires de Paris, Inventaires après décès, tome I, 1483-1547, catalogue [1532 actes], par Madeleine Jurgens, Paris, Archives nationales, 1982, p. 268, notice n° 1095 (instrument de recherche imprimé dématérialisé, certaines notices sont plus détaillées dans la version intégrale accessible en ligne par la rubrique 'Autres instruments de recherche', voir contexte dans le Plan d’orientation général - Notaires de Paris, guides thématiques du Minutier).
    - Inventaire après décès de Jacques Le Jouynet, dit de Corbie 'autrement le diable', boulanger, demeurant au coin de la rue Vieille-du-Temple et de la rue de la Bretonnerie, dressé à la requête des gens du roi au Châtelet, en présence de Claude Tillet, boulanger, et de Vincent Bontemps, mesureur de grain, tuteur et curateur de Jacques Le Jouynet le jeune, fils du défunt et de feue Jeanne Robillart., 29 avril 1544; MC/ET/VI/68; 8 f.
      Documents du Minutier central des notaires de Paris, Inventaires après décès, tome I, 1483-1547, catalogue [1532 actes], par Madeleine Jurgens, Paris, Archives nationales, 1982, p. 270, notice n° 1099 (instrument de recherche imprimé dématérialisé, certaines notices sont plus détaillées dans la version intégrale accessible en ligne par la rubrique 'Autres instruments de recherche', voir contexte dans le Plan d’orientation général - Notaires de Paris, guides thématiques du Minutier).
    - Inventaire après décès de Thomas de Virlande, sergent à verge du roi au Châtelet de Paris, demeurant rue de la Bretonnerie, en l'hôtel de Charlotte Charmolue, dressé à la requête de Perrette Delyé, sa veuve., 3 mai 1544; MC/ET/VI/68; 5 f.
      Documents du Minutier central des notaires de Paris, Inventaires après décès, tome I, 1483-1547, catalogue [1532 actes], par Madeleine Jurgens, Paris, Archives nationales, 1982, p. 270, notice n° 1101 (instrument de recherche imprimé dématérialisé, certaines notices sont plus détaillées dans la version intégrale accessible en ligne par la rubrique 'Autres instruments de recherche', voir contexte dans le Plan d’orientation général - Notaires de Paris, guides thématiques du Minutier).
    - Inventaire des papiers contenus en un coffre remis par M. Basanier à M. Morelet à la suite du décès de M. Morelet, son père., 6 mai 1544; MC/ET/VI/68; 10 f.
      Documents du Minutier central des notaires de Paris, Inventaires après décès, tome I, 1483-1547, catalogue [1532 actes], par Madeleine Jurgens, Paris, Archives nationales, 1982, p. 271, notice n° 1104 (instrument de recherche imprimé dématérialisé, certaines notices sont plus détaillées dans la version intégrale accessible en ligne par la rubrique 'Autres instruments de recherche', voir contexte dans le Plan d’orientation général - Notaires de Paris, guides thématiques du Minutier).
    - inventaire de J. le Clerc, enlumineur et relieur., 23 mai 1544; MC/ET/VI/68
      Inventaires XVIe siècle (80 actes), par Catherine Grodecki, Madeleine Jurgens, Xenia Pamfilova, 1954-1986 (fichier papier entièrement dématérialisé; voir contexte dans le Plan d’orientation général - Notaires de Paris, guides thématiques du Minutier).
      inventaire; Le Clerc, J; imprimeur; décorateur
    - Inventaire après décès de Jean Le Clerc, enlumineur juré en l'université de Paris et relieur de livres, demeurant rue de la Verrerie, au coin de la rue du Coq, dressé à la requête d'Anne Gouvert, sa veuve, agissant en présence de Guillaume Le Clerc, laboureur de vignes à Lagny-sur-Marne, subrogé tuteur de Dreuze, Pierre, Jean l'aîné, Nicole, Barbe, Jean le jeune, Bourgonce et Charles Le Clerc, enfants du défunt., 23 mai 1544; MC/ET/VI/68; 20 f.
      Documents du Minutier central des notaires de Paris, Inventaires après décès, tome I, 1483-1547, catalogue [1532 actes], par Madeleine Jurgens, Paris, Archives nationales, 1982, p. 272, notice n° 1112 (instrument de recherche imprimé dématérialisé, certaines notices sont plus détaillées dans la version intégrale accessible en ligne par la rubrique 'Autres instruments de recherche', voir contexte dans le Plan d’orientation général - Notaires de Paris, guides thématiques du Minutier).
    - Inventaire après décès de Jean de Badovillier, seigneur d'Aulnay-la-Rivière, maître ordinaire en la chambre des comptes, demeurant rue Chartrain, dite des Mauvais-Garçons, dressé à la requête de Thierry de Montmyral, seigneur de Chambourcy, de Robert de Montmyral, chanoine et trésorier de l'église de Tournay, de Guy de Montmyral, chanoine et archidiacre de Provins en l'église de Sens, de Jean de Halvequin, seigneur de Tasnières, et Jacqueline Choart, sa femme, de Charlotte de Charmolue, veuve de Charles de Caulers, maître ordinaire en la chambre des Comptes, d'Antoinette de Montmyral, veuve de Guy de Longuejoe, seigneur de Vénisy et de Villeroy, et de Jean du Quesnoy, avocat en parlement, agissant pour Jean du Bosc, procureur du roi au bailliage de Rouen, et de Marthe de Badovillier., 4 juin 1544; MC/ET/VI/68; 93 f.
      Documents du Minutier central des notaires de Paris, Inventaires après décès, tome I, 1483-1547, catalogue [1532 actes], par Madeleine Jurgens, Paris, Archives nationales, 1982, p. 273, notice n° 1115 (instrument de recherche imprimé dématérialisé, certaines notices sont plus détaillées dans la version intégrale accessible en ligne par la rubrique 'Autres instruments de recherche', voir contexte dans le Plan d’orientation général - Notaires de Paris, guides thématiques du Minutier).
    - Inventaire après décès de Jeanne Charpentier, femme de Pierre Boucher, clerc au greffe des généraux de la justice des aides, demeurant rue des Juifs, devant la rue des Rosiers, agissant comme tuteur d'Anne Boucher, sa fille., 2 octobre 1544; MC/ET/VI/68; 14 f. + 2 f. volants
      Documents du Minutier central des notaires de Paris, Inventaires après décès, tome I, 1483-1547, catalogue [1532 actes], par Madeleine Jurgens, Paris, Archives nationales, 1982, p. 279, notice n° 1143 (instrument de recherche imprimé dématérialisé, certaines notices sont plus détaillées dans la version intégrale accessible en ligne par la rubrique 'Autres instruments de recherche', voir contexte dans le Plan d’orientation général - Notaires de Paris, guides thématiques du Minutier).
    - Inventaire après décès de Noël Thibault, maître sellier, demeurant rue des Juifs, dressé à la requête de Robine Le Vavasseur, sa veuve, en présence de Guy Thibault, son fils., 9 février 1545; MC/ET/VI/68; 3 f.
      Documents du Minutier central des notaires de Paris, Inventaires après décès, tome I, 1483-1547, catalogue [1532 actes], par Madeleine Jurgens, Paris, Archives nationales, 1982, p. 292, notice n° 1212 (instrument de recherche imprimé dématérialisé, certaines notices sont plus détaillées dans la version intégrale accessible en ligne par la rubrique 'Autres instruments de recherche', voir contexte dans le Plan d’orientation général - Notaires de Paris, guides thématiques du Minutier).
    - Inventaire après décès d'Antoine Martineau, marchand et bourgeois de Paris, demeurant rue du Temple, dressé à la requête de Colombe Séneschal, sa veuve., 26 février 1545; MC/ET/VI/68; 8 f.
      Documents du Minutier central des notaires de Paris, Inventaires après décès, tome I, 1483-1547, catalogue [1532 actes], par Madeleine Jurgens, Paris, Archives nationales, 1982, p. 294, notice n° 1218 (instrument de recherche imprimé dématérialisé, certaines notices sont plus détaillées dans la version intégrale accessible en ligne par la rubrique 'Autres instruments de recherche', voir contexte dans le Plan d’orientation général - Notaires de Paris, guides thématiques du Minutier).
    - Inventaire après décès de Louis Guyot, maître maréchal, demeurant rue de Bourg-Tibourg, au coin de la rue Anquetin-le-Faucheur, à l'enseigne du Monde, dressé à la requête de Guillemette Deschamps, sa veuve, agissant en son nom et comme tutrice de Jeanne, Marie, François, Claude, Jean, Louis, Marguerite et Étiennette Guyot, ses enfants, en présence d'Étienne Victor, marchand orfèvre, bourgeois de Paris et d'Isabeau Guyot sa femme, fille du premier mariage du défunt avec Isabeau Remy., 8 avril 1545; MC/ET/VI/68; 14 f.
      Documents du Minutier central des notaires de Paris, Inventaires après décès, tome I, 1483-1547, catalogue [1532 actes], par Madeleine Jurgens, Paris, Archives nationales, 1982, p. 296, notice n° 1230 (instrument de recherche imprimé dématérialisé, certaines notices sont plus détaillées dans la version intégrale accessible en ligne par la rubrique 'Autres instruments de recherche', voir contexte dans le Plan d’orientation général - Notaires de Paris, guides thématiques du Minutier).
    - Inventaire après décès de Charles Cornu, demeurant rue des Rosiers, à l'enseigne du Cheval blanc, dressé à la requête de Marguerite Challopin, sa veuve, agissant comme tutrice de son fils Thomas, en présence de Simon Robert et d'Huguette Cornu, sa femme, fille du défunt., 18 mai 1545; MC/ET/VI/68; 3 f.
      Documents du Minutier central des notaires de Paris, Inventaires après décès, tome I, 1483-1547, catalogue [1532 actes], par Madeleine Jurgens, Paris, Archives nationales, 1982, p. 300, notice n° 1249 (instrument de recherche imprimé dématérialisé, certaines notices sont plus détaillées dans la version intégrale accessible en ligne par la rubrique 'Autres instruments de recherche', voir contexte dans le Plan d’orientation général - Notaires de Paris, guides thématiques du Minutier).
    - Inventaire de Marion Le Maistre, veuve de Jean Pasquier, cardeur en laines, demeurant rue de la Tannerie, dressé à la requête de Jean et de Jacques Pasquier, maîtres cardeurs en laine, exécuteurs testamentaires de la défunte., 8 juin 1545; MC/ET/VI/68; 4 f.
      Documents du Minutier central des notaires de Paris, Inventaires après décès, tome I, 1483-1547, catalogue [1532 actes], par Madeleine Jurgens, Paris, Archives nationales, 1982, p. 302, notice n° 1257 (instrument de recherche imprimé dématérialisé, certaines notices sont plus détaillées dans la version intégrale accessible en ligne par la rubrique 'Autres instruments de recherche', voir contexte dans le Plan d’orientation général - Notaires de Paris, guides thématiques du Minutier).
    - Inventaire après décès de Pierre Petit, marchand de vin, demeurant sur le quai de la Seine, au-dessus du port au Foin, dressé à la requête de Noël Destors, voiturier par terre, exécuteur testamentaire., 1er juillet 1545; MC/ET/VI/68; 5 f.
      Documents du Minutier central des notaires de Paris, Inventaires après décès, tome I, 1483-1547, catalogue [1532 actes], par Madeleine Jurgens, Paris, Archives nationales, 1982, p. 303, notice n° 1266 (instrument de recherche imprimé dématérialisé, certaines notices sont plus détaillées dans la version intégrale accessible en ligne par la rubrique 'Autres instruments de recherche', voir contexte dans le Plan d’orientation général - Notaires de Paris, guides thématiques du Minutier).
    - Inventaire après décès du sieur Paloiseau, compagnon menuisier, et de sa femme, demeurant rue de la Vannerie, dressé à la requête des parents et amis de leurs enfants mineurs, Nicolas et Renée, actuellement à l'hôpital du Saint-Esprit en Grève., 9 août 1545; MC/ET/VI/68; 2 f.
      Documents du Minutier central des notaires de Paris, Inventaires après décès, tome I, 1483-1547, catalogue [1532 actes], par Madeleine Jurgens, Paris, Archives nationales, 1982, p. 307, notice n° 1283 (instrument de recherche imprimé dématérialisé, certaines notices sont plus détaillées dans la version intégrale accessible en ligne par la rubrique 'Autres instruments de recherche', voir contexte dans le Plan d’orientation général - Notaires de Paris, guides thématiques du Minutier).
    - Inventaire après décès d'Étienne Charron, marchand vendeur de vins et bourgeois de Paris, demeurant au coin des rues de la Verrerie et du Franc-Murier, à l'enseigne de l'Ane rayé, dressé à la requête de Guillemette Langloix, sa veuve, en présence de Jean Aubery, marchand courtier juré de vins, bourgeois de Paris, subrogé tuteur de Jacques Charron, fils du défunt., 20 août 1545; MC/ET/VI/68; 24 f.
      Documents du Minutier central des notaires de Paris, Inventaires après décès, tome I, 1483-1547, catalogue [1532 actes], par Madeleine Jurgens, Paris, Archives nationales, 1982, p. 308, notice n° 1289 (instrument de recherche imprimé dématérialisé, certaines notices sont plus détaillées dans la version intégrale accessible en ligne par la rubrique 'Autres instruments de recherche', voir contexte dans le Plan d’orientation général - Notaires de Paris, guides thématiques du Minutier).
    - Inventaire après décès de Louise Michel, veuve de Nicolas Ronde, maître jardinier, demeurant rue Vieille-du-Temple, dans les dépendances de l'hôtel de Barbette, dressé à la requête de Thomas Guilles et Jean Bienvenu, maîtres jardiniers., 9 septembre 1545; MC/ET/VI/68; 6 f.
      Documents du Minutier central des notaires de Paris, Inventaires après décès, tome I, 1483-1547, catalogue [1532 actes], par Madeleine Jurgens, Paris, Archives nationales, 1982, p. 309, notice n° 1296 (instrument de recherche imprimé dématérialisé, certaines notices sont plus détaillées dans la version intégrale accessible en ligne par la rubrique 'Autres instruments de recherche', voir contexte dans le Plan d’orientation général - Notaires de Paris, guides thématiques du Minutier).
    - Inventaire après décès de Jean Lelarge, compagnon tonnelier, et Huguette Le Mure, sa femme, demeurant rue des Jardins, à l'enseigne du Karolus, dressé à la requête des cousins de Marion et Jean Lelarge, enfants mineurs des défunts., 26 octobre 1545; MC/ET/VI/68; 3 f.
      Documents du Minutier central des notaires de Paris, Inventaires après décès, tome I, 1483-1547, catalogue [1532 actes], par Madeleine Jurgens, Paris, Archives nationales, 1982, p. 313, notice n° 1322 (instrument de recherche imprimé dématérialisé, certaines notices sont plus détaillées dans la version intégrale accessible en ligne par la rubrique 'Autres instruments de recherche', voir contexte dans le Plan d’orientation général - Notaires de Paris, guides thématiques du Minutier).
    - Inventaire après décès de Michelle Colaye, femme de Guillaume Gilles, marchand drapier, bourgeois de Paris, demeurant rue Saint-Honoré, près l'hôtel du Lion d'argent, dressé en présence de Nicolas Dacqueuze, marchand drapier, bourgeois de Paris, subrogé tuteur de Claude Gilles, fils de la défunte., 23 novembre 1545; MC/ET/VI/68; 14 f.
      Documents du Minutier central des notaires de Paris, Inventaires après décès, tome I, 1483-1547, catalogue [1532 actes], par Madeleine Jurgens, Paris, Archives nationales, 1982, p. 318, notice n° 1347 (instrument de recherche imprimé dématérialisé, certaines notices sont plus détaillées dans la version intégrale accessible en ligne par la rubrique 'Autres instruments de recherche', voir contexte dans le Plan d’orientation général - Notaires de Paris, guides thématiques du Minutier).
    - Inventaire après décès de Simon Drouet, manouvrier, demeurant rue des Francs-Bourgeois, dressé à la requête de Laurence La Chanterelle, sa veuve., 14 décembre 1545; MC/ET/VI/68; 5 f.
      Documents du Minutier central des notaires de Paris, Inventaires après décès, tome I, 1483-1547, catalogue [1532 actes], par Madeleine Jurgens, Paris, Archives nationales, 1982, p. 320, notice n° 1361 (instrument de recherche imprimé dématérialisé, certaines notices sont plus détaillées dans la version intégrale accessible en ligne par la rubrique 'Autres instruments de recherche', voir contexte dans le Plan d’orientation général - Notaires de Paris, guides thématiques du Minutier).
    - Inventaire après décès d'Étienne Moriette, maître brodeur, demeurant rue de la Vieille-Tisseranderie, à l'enseigne de la Herse, dressé à la requête de Jeanne Toullet, sa veuve, et de Gilles Moriette, maître brodeur, frère et seul héritier du défunt., 4 mars 1546; MC/ET/VI/68; 5 f.